臺灣板橋地方法院民事裁定　　　　　　　100年度聲字第192號
聲　請　人　劉彥旻
相　對　人　臺灣金聯資產管理股份有限公司
法定代理人　沈臨龍
上列當事人間聲請停止執行事件，本院裁定如下：
    主  文
聲請人供擔保新臺幣捌萬貳仟伍佰玖拾參元後，本院一百年司執
字第四○○六八號強制執行事件就如附表所示建物之強制執行程
序，於本院一百年度訴字第一七八三號第三人異議之訴事件判決
確定前應暫予停止。
    理  由
一、按有回復原狀之聲請或提起再審或異議之訴，或對於和解為
    繼續審判之請求，或提起宣告調解無效之訴、撤銷調解之訴
    ，或對於許可強制執行之裁定提起抗告時，法院因必要情形
    或依聲請定相當並確實之擔保，得為停止強制執行之裁定。
    強制執行法第18條第2 項定有明文。次按依強制執行法第18
    條第2 項定擔保金額而准許停止強制執行之裁定者，該項擔
    保係備供債權人因停止執行所受損害之賠償，其數額應依標
    的物停止執行後，債權人未能即時受償或利用該標的物所受
    之損害額，或其因另供擔保強制執行所受之損害額定之，非
    以標的物之價值或其債權額為依據（最高法院86年度台抗字
    第442 號及91年度台抗字第429 號裁定意旨參照）。
二、本件聲請意旨略以：本院100 年度司執字第40068 號清償債
    務強制執行事件所查封如附表所示之建物（下稱系爭建物）
    ，雖有部分基地坐落於債務人劉紹浪所有之新北市○○區○
    ○段1134、1135地號土地上，但系爭建物為聲請人出資雇工
    興建，為聲請人所有，非債務人劉紹浪所有，此有第三人即
    承包商陳宗顯可資證明。本件相對人因停止執行可能造成之
    損害，當屬本件第三人異議之訴判決確定前，相對人不能即
    時收取扣押債權金額所生相當於利息之損失，及因時間延宕
    所增加之遲延利息，前項不能利用金錢所生損失，以依法定
    利率即週年利率百分之5 計算較為客觀。相對人聲請強制執
    行之總債權額雖約為新臺幣（下同）400 萬元，惟聲請人僅
    對系爭建物聲請停止執行，而未及於新北市○○區○○段11
    34、1135地號土地，則停止執行標的所定價額應僅以系爭建
    物之381,200 元計算已足，其低於相對人之債權額本金，自
    應以相對人可得受償之執行標的價額為準。又前項異議之訴
    事件屬簡易事件，至二審確定，依據各級法院辦案期限實施
    要點規定計算，其期間約為2 年10個月，依前揭標準計算結
    果，聲請人應供擔保之金額以54,003元「計算式：381,200x
    0.05 x (2 + 10÷12）= 54,003元」為適當（臺灣桃園地
    方法院100 年度簡聲抗字第3 號、100 年度簡聲更字第1 號
    判決請參照）。聲請人就執行標的物即系爭建物有所有權，
    足以排除強制執行，業已提起第三人異議之訴，為此依強制
    執行法第18條第2 項規定，請求准予裁定：聲請人提供擔保
    後，本院100 年度司執字第40068 號清償債務強制執行事件
    ，就如附表所示系爭建物所為之強制執行程序，於本院100
    年度訴字第1783號第三人異議之訴事件終結前，應暫予停止
    等語。
三、本件聲請人以其向本院提起第三人異議之訴，聲請裁定停止
    100 年度司執字第40068 號強制執行事件之強制執行程序。
    本院經調取前揭強制執行卷宗及本院100 年度訴字第1783號
    第三人異議之訴卷宗審究後，認為聲請人之聲請為有理由，
    應予准許。
四、至聲請人應供擔保部分，經查相對人係以本院94年度執字第
    1035號債權憑證為執行名義，請求在本金新臺幣（下同）3,
    739, 428元（1,864,230+1,875,198=3,739,428 ）暨利息、
    違約金及督促程序費用範圍內就聲請人主張為所有之系爭建
    物予以執行，已據本院調取該執行卷宗查明屬實。又系爭建
    物未經民事執行處鑑定，該建物100 年之課稅現值為381,20
    0 元，有新北市政府稅捐稽徵處新莊分處100 年房屋稅繳款
    書在卷可憑，是以計算債權人未能即時受償或利用該標的物
    所受之損害額，自應以聲請人本於排除系爭建物強制執行之
    利益，即系爭建物之價額為準。按聲請人提起前揭第三人異
    議之訴起迄確定時止，依各級法院辦案期限實施要點第2 點
    、第7 點、第8 點規定民事審判辦案期限第一審為1 年4 月
    、第二審為2 年、第三審為1 年，共須時4 年4 月，而依民
    法第203 條第1 項前段規定：「遲延之債務，以支付金錢為
    標的者，債權人得請求依法定利率計算之遲延利息」。則相
    對人因停止執行系爭執行程序可能所受之損害為82,593元（
    381,200 X5%X(4+4/12)=82,593 ，小數點以下四捨五入），
    爰酌定如主文所示之相當擔保金額。
四、爰依強制執行法第18條第2項，裁定如主文
中    華    民    國   100    年    9     月    2     日
                  民事第二庭    法  官  張筱琪
以上正本證明與原本無異
如對本裁定抗告須於裁定送達後10日內向本院提出抗告狀，並繳
納抗告費新臺幣1,000元
中    華    民    國   100    年    9     月    2     日
                                 書記官  連思斐